【裁判字號】    97,毒抗,503
【裁判日期】    971028
【裁判案由】    毒品危害防制條例
【裁判全文】
臺灣高等法院刑事裁定                 97年度毒抗字第503號
抗  告  人
即  被  告  甲○○
上列抗告人因違反毒品危害防制條例案件，不服臺灣桃園地方法
院中華民國97年7月30日裁定（97年度毒聲字第653號），提起抗
告，本院裁定如下：
    主  文
抗告駁回。
    理  由
一、按海洛因及甲基安非他命分屬毒品危害防制條例第2條第2項
    所稱之第一、二級毒品；犯施用第一、二級毒品之罪者，檢
    察官應聲請法院裁定，令被告入勒戒處所觀察、勒戒，其期
    間不得逾2月；觀察、勒戒執行完畢釋放後，5年後再犯施用
    毒品之罪者，檢察官應再聲請法院裁定，令被告入勒戒處所
    觀察、勒戒，毒品危害防制條例第20條第1項及第3項分別定
    有明文。
二、本件抗告人即被告甲○○前因施用第二級毒品安非他命案件
    ，經令入戒治處所施以強制戒治，於民國90年12月29日停止
    戒治交付保護管束期滿執行完畢，並經臺灣宜蘭地方法院於
    89年11月18日，以89年度宜簡字第186號判處有期徒刑5 月
    確定。詎又於上開強制戒治執行完畢5年後，基於施用第二
    級毒品安非他命之犯意，於97年3月13日某時，在桃園縣桃
    園市某汽車旅館，施用第二級毒品安非他命1次，嗣於97 年
    3月15日晚間11時許，在桃園縣桃園市○○路○段150號「皇
    冠汽車旅館」815號房前為警查獲，並扣得第二級毒品安非
    他命2包（共毛重1.28公克）及安非他命吸食器1組。上揭事
    實，業據被告坦承不諱，復有臺灣檢驗科技股份有限公司濫
    用藥物檢驗報告1紙附卷可稽，且有前開扣案物在卷足憑，
    原審裁定被告應送勒戒處所施以觀察、勒戒，核無不合。
三、抗告意旨詳如附件。
四、經查：
（一）被告甲○○於97年3月16日為警採集之尿液檢體，經送請
      臺灣檢驗科技股份有限公司以EIA酵素免疫分析法為初步
      檢驗，再以GC/MS氣相層析/質譜儀法為確認檢驗，檢驗結
      果確呈安非他命、甲基安非他命陽性反應，此有桃園縣政
      府警察局桃園分局被採尿人尿液暨毒品真實姓名與編號對
      照表、臺灣檢驗科技股份有限公司濫用藥物尿液檢驗報告
      各1份在卷可稽。按甲基安非他命經施用進入人體後，經
      人體代謝作用，約百分之70於24小時內自尿中排出，約百
      分之90於96小時內自尿中排出，最長可能不會超過4日，
      此有行政院衛生署藥物食品檢驗局81年9月8日81藥檢壹字
      第8114885號函、81年2月8日81藥檢壹字第001156號函可
      按。且以氣相層析質譜分析法作藥物及其代謝產物之定性
      及定量分析檢驗者，幾乎不會有偽陽性反應產生，亦即如
      尿液中未含有煙毒之反應者，即不可能產生因藥物所引起
      之偽陽性反應；此為毒品檢驗學之常規，亦為法院辦理相
      關違反毒品危害防制條例案件所知悉，是以上開檢驗結果
      當足以認定為真實而堪予採信。是本件被告於97年3月16
      日為警採集之尿液經檢驗後既呈安非他命、甲基安非他命
      陽性反應，自足徵被告應於前開採尿時間回溯96小時內之
      某時，有施用第二級毒品甲基安非他命1次之行為，足認
      被告甲○○前開自白與事實相符，堪以採信，是被告甲○
      ○施用第二級毒品之犯行洵堪認定。
（二）被告甲○○前因施用毒品案件，經臺灣宜蘭地方法院以88
      年度毒聲字第324號裁定送勒戒處所施以觀察、勒戒後，
      認無繼續施用毒品之傾向，於88年8月30日執行完畢釋放
      出所，該次施用毒品犯行，並經臺灣宜蘭地方法院檢察署
      檢察官以88年度偵字第3340號為不起訴處分確定。復因施
      用毒品案件，再經同院以89年度毒聲字第875號裁定令入
      戒治處所施以強制戒治，嗣經同院以90年度毒聲字第360
      號裁定停止強制戒治，所餘期間併付保護管束，至90 年
      12月29日保護管束期滿執行完畢，此有本院被告前案紀錄
      表1份在卷可查，則被告於強制戒治執行完畢釋放出所後
      ，5年後再犯本件毒品危害防制條例第10條之罪，依同條
      例第20條第3項規定，應令被告入勒戒處所觀察、勒戒。
（三）查施用毒品者，法院應依檢察官之聲請裁定送觀察、勒戒
      後，係法律規定之強制處遇程序，法院並無就個案情節斟
      酌有無施以觀察、勒戒或延緩執行之權限，抗告意旨所稱
      各節，自非適法之事由。從而原審裁定抗告人令入戒治處
      所施以觀察勒戒，並無不當。從而，本件抗告人之抗告，
      為無理由，應予駁回。
五、據上論斷，應依刑事訴訟法第412條，裁定如主文。
中    華    民    國    97    年    10    月    28    日
                  刑事第一庭審判長法  官  葉騰瑞
                                  法  官  王炳梁
                                  法  官  莊明彰
以上正本證明與原本無異。
不得再抗告。
                                  書記官  吳金來
中    華    民    國    97    年    10    月    28    日


司法院資訊處製作；財團法人民間司法改革基金會備份。
